【裁判字號】    89,訴,2001
【裁判日期】    900109
【裁判案由】    毒品危害防制條例
【裁判全文】
臺灣臺中地方法院刑事判決                        八十九年度訴字第二ＯＯ一號
    公  訴  人  臺灣臺中地方法院檢察署檢察官
    被      告  甲○○
右列被告因毒品危害防制條例案件，經檢察官提起公訴（八十九年度毒偵字第四五四
一號）及移送併案審理（八十九年度毒偵字第七二五Ｏ號），本院判決如左：
    主  文
甲○○連續施用第一級毒品，累犯，處有期徒刑壹年貳月。扣案之注射針筒拾壹支、
藥鏟壹支、空袋拾柒只均沒收。
    事  實
一、甲○○曾於民國八十四年間因肅清煙毒條例及贓物案件，經法院分別判處有期徒
    刑一年十月及三月確定，並定其應執行之刑為有期徒刑二年確定後入監服刑，於
    八十七年九月一日假釋出獄，刑期至八十八年五月三十日始行期滿，嗣於八十八
    年三月二十五日經撤銷假釋後續服殘刑，於八十八年十二月三十一日執行完畢；
    又於八十七年間因施用毒品案件，經臺灣臺中地方法院檢察署檢察官聲請本院裁
    定送勒戒處所觀察、勒戒後，認有繼續施用毒品之傾向，由本院以八十七年度毒
    聲字第三二九一號裁定令入戒治處所施以強制戒治，嗣因停止戒治交付保護管束
    期滿，由臺灣臺中地方法院檢察署檢察官於八十八年十一月二十六日以八十八年
    度戒毒偵字第一一五號為不起訴處分。詎甲○○猶不知悛悔警惕，復基於概括之
    犯意，自八十九年一月十三日起至同年十一月十一日止，在臺中縣太平市○○○
    街七號等地，以空袋及藥鏟盛裝第一級毒品海洛因，並將海洛因混合液體，使海
    洛因溶於液體與雜質分離後，以注射針筒抽取純質海洛因摻入香煙內點火吸用之
    方式，連續施用第一級毒品海洛因多次，期間於八十九年一月十三日下午四時許
    ，在臺中縣太平市○○路九五巷二十號為警查獲，再同年十一月十一日晚上十一
    時二十五分許，在臺中縣太平市○○○街七號為警查獲，並扣得甲○○所有供用
    施用第一級毒品海洛因所用之注射針筒十一支、藥鏟一支及空袋十七只。
二、案經臺中縣警察局移送臺灣臺中地方法院檢察署檢察官偵查起訴及移送併案審理
    。
    理  由
一、右揭事實，業據被告甲○○坦承不諱，並有其所有供施用第一級毒品海洛因所用
    之注射針筒十一支、藥鏟一支及空袋十七只扣案可資佐證，被告二次為警查獲時
    所採集之尿液，經送臺中縣衛生局檢驗結果，分別呈海洛因於人體代謝後之嗎啡
    陽性反應，有臺中縣衛生局檢驗尿水報告書二紙、臺中縣警察局、臺中縣警察局
    霧峰分局委託鑑驗尿液代號與真實姓名對照表各一紙附卷可稽，堪認被告確有連
    續施用第一級毒品之犯行，又被告於八十七年間因施用毒品案件，經臺灣臺中地
    方法院檢察署檢察官聲請本院裁定送勒戒處所觀察、勒戒後，認有繼續施用毒品
    之傾向，由本院以八十七年度毒聲字第三二九一號裁定令入戒治處所施以強制戒
    治，嗣因停止戒治交付保護管束期滿，由臺灣臺中地方法院檢察署檢察官於八十
    八年十一月二十六日以八十八年度戒毒偵字第一一五號為不起訴處分等情，有臺
    灣臺中地方法院檢察署刑案資料查註紀錄表在卷足憑，本案事證明確，被告於五
    年以內再犯連續施用第一級毒品犯行，堪予認定。
二、核被告甲○○所為，係犯毒品危害防制條例第十條第一項之施用第一級毒品罪，
    其施用前持有第一級毒品海洛因之低度行為，應為施用之高度行為所吸收，不另
    論罪。被告先後多次施用第一級毒品犯行，時間緊接、方法相同，觸犯構成要件
    相同之罪名，顯係基於概括犯意反覆為之，依連續犯規定論以一罪，並加重其刑
    ，檢察官固僅就被告於八十九年一月十三日前三日內某時，施用第一級毒品海洛
    因一次之犯行提起公訴，被告其餘連續施用第一級毒品海洛因之犯行，公訴意旨
    雖未論及，然與前開起訴部分，有連續犯裁判上一罪關係，應為起訴效力所及，
    本院自應併予審理，附此說明，被告曾於八十四年間因肅清煙毒條例及贓物案件
    ，經法院分別判處有期徒刑一年十月及三月確定，並定其應執行之刑為有期徒刑
    二年確定後入監服刑，於八十七年九月一日假釋出獄，刑期至八十八年五月三十
    日始行期滿，嗣於八十八年三月二十五日經撤銷假釋後續服殘刑，於八十八年十
    二月三十一日執行完畢，有臺灣臺中地方法院檢察署刑案資料查註紀錄表暨八十
    八年度執更維字第九二五號執行指揮書附卷可稽，被告前受有期徒刑執行完畢，
    於五年以內再犯本件有期徒刑以上之罪，為累犯，應依刑法第四十七條規定加重
    其刑，並與前開連續犯加重規定，遞加重之。爰審酌被告前因施用毒品犯行，甫
    經觀察、勒戒及強制戒治，猶故態復萌，再施用第一級毒品不輟，無視於毒品對
    於自身健康之戕害及國家對於杜絕毒品犯罪之禁令，惡性非輕，然被告犯後尚知
    悔悟，本之施用毒品者均有相當程度之成癮性及心理依賴性，其犯罪心態與一般
    刑事犯罪之本質並不相同，容應以「病人」之角度為考量，並側重適當之醫學治
    療及心理矯治為宜，且被告經施以長時間之強制戒治，固屬保安處分之一種，然
    既與其所應受之刑罰，同係限制人身自由，揆諸比例原則，量刑不宜過重等一切
    情狀，量處如主文所示之刑，以示懲儆。扣案之注射針筒十一支、藥鏟一支及空
    袋十七只為被告所有供施用第一級毒品海洛因所用之物，業據被告供陳在卷，爰
    依刑法第三十八條第一項第二款規定，宣告沒收。
據上論斷，應依刑事訴訟法第二百九十九條第一項前段，毒品危害防制條例第十條第
一項、第二十三條第二項前段，刑法第十一條前段、第五十六條、第四十七條、第三
十八條第一項第二款，判決如主文。
中      華      民      國    九十      年      一      月      九      日
                                      法  官  陳  得  利
右正本證明與原本無異。
如不服本判決，應於判決送達後十日內向本院提出上訴狀，上訴於臺灣高等法院臺中
分院（須附繕本）。
                                      書記官
中      華      民      國    九十      年      一      月      九      日
附錄本案論罪科刑法條全文︰
毒品危害防制條例第十條第一項：
施用第一級毒品者，處六月以上五年以下有期徒刑。


司法院資訊處製作；財團法人民間司法改革基金會備份。
